pl: Typ ząbków zamka błyskawicznego: Spiralne; Kryte; Metalowe; Kostkowe; Inne
ro-RO: Tip de dinți ai fermoarului: Spiră; Invizibil; Metal; Plastic turnat; Altele
nb: Tanntype i glidelås: Spiral; Usynlig; Metall; Støpt plast; Annet
da: Type af lynlåstænder: Spiral; Usynlig; Metal; Støbt plast; Andet
hu: Cipzárfog típusa: Spirál; Rejtett; Fém; Öntött műanyag; Egyéb
sk-SK: Typ zúbkov na zipse: Špirálové; Neviditeľné; Kovové; Tvarovaný plast; Iné
hr-HR: Vrsta zubaca patentnog zatvarača: Spirala; Nevidljiv; Metal; Lijevana plastika; Ostalo
zh-TW: 拉鍊齒類型: 螺旋; 隱形; 金屬; 塑鋼; 其他
it: Tipo di denti della cerniera: Spirale; Invisibile; Metallo; Plastica stampata; Altro
ko: 지퍼 이빨 유형: 코일; 숨김; 금속; 성형 플라스틱; 기타
bg-BG: Тип зъбци на ципа: Спирален; Скрит; Метален; Лята пластмаса; Други
de: Art der Reißverschlusszähne: Spirale; Nahtverdeckt; Metall; Kunststoffprofil; Sonstige
th: ประเภทฟันซิป: ขด; ซ่อน; โลหะ; พลาสติกฉีดขึ้นรูป; อื่นๆ
sl-SI: Vrsta zobcev zadrge: Spirala; Skrita; Kovina; Brizgana plastika; Drugo
pt-BR: Tipo de fecho do zíper: Espiral; Invisível; Metal; Plástico injetado; Outros
nl: Type tanden ritssluiting: Spiraal; Onzichtbaar; Metaal; Gegoten plastic; Overig
fi: Vetokejun hampaiden tyyppi: Spiraali; Piilotettu; Metalli; Valettu muovi; Muu
fr: Type de dents de fermeture éclair: Spirale; Invisible; Métal; Plastique moulé; Autre
el: Τύπος δοντιών φερμουάρ: Σπιράλ; Κρυφό; Μέταλλο; Χυτευτό πλαστικό; Άλλο
lt-LT: Užtrauktuko dantukų tipas: Spiralinis; Nematomas; Metalinis; Lieto plastiko; Kita
vi: Loại răng khóa kéo: Dạng cuộn; Khóa kéo ẩn; Kim loại; Nhựa đúc; Khác
en: Zipper teeth type: Coil; Invisible; Metal; Molded plastic; Other
cs: Typ zubů zipu: Spirálové; Skryté; Kovové; Tvarovaný plast; Jiné
es: Tipo de dientes de la cremallera: Espiral; Invisible; Metal; Plástico moldeado; Otro
ja: ファスナー歯タイプ: コイル; インビジブル; メタル; 成形プラスチック; その他
pt-PT: Tipo de dentes do fecho de correr: Espiral; Invisível; Metal; Plástico moldado; Outro
tr: Fermuar diş tipi: Spiral; Gizli; Metal; Kalıplanmış plastik; Diğer
zh-CN: 拉链齿类型: 螺旋; 隐形; 金属; 注塑; 其他
ru: Тип зубьев молнии: Витая; Потайная; Металлическая; Литая пластиковая; Другая
sv: Typ av dragkedjetänder: Spiral; Dold; Metall; Gjuten plast; Övrigt